臺灣臺中地方法院刑事判決
110年度金訴字第955號
公  訴  人  臺灣臺中地方檢察署檢察官
被      告  王晏榕


選任辯護人  林彥妤律師
            王志超律師
            呂緯武律師(嗣經解除委任)
上列被告因詐欺等案件，經檢察官提起公訴（110年度偵字第285
32號、110年度偵字第33072號），被告就被訴事實為有罪之陳述
，本院裁定行簡式審判程序，判決如下：
    主    文
王晏榕犯如附表四所示之罪，各處如附表四主文欄所示之刑及沒
收。應執行有期徒刑參年。
    事    實
一、王晏榕與姓名年籍不詳，綽號「小天」、「sky 北屯」、「
    三缺一」（3人為詐欺話務機房，下稱「小天」等話務機房
    ）、「楊霄-也中馬」(人頭帳戶仲介)、「秦老闆」（詐欺
    車手集團）及其等所屬詐欺集團成員，共同意圖為自己不法
    之所有，基於三人以上詐欺取財及掩飾、隱匿詐欺犯罪所得
    、去向之洗錢等犯意聯絡，於民國109年9月至10月間起，由
    王晏榕持其所有之行動電話(IMEI：000000000000000號，如
    附表三編號26)為連絡工具，使用其中之Telegram、Ant、We
    Chat等通訊軟體，居間為「小天」等話務機房、「楊霄-也
    中馬」、「秦老闆」牽線。「小天」等話務機房或「楊霄-
    也中馬」向王晏榕提出使用人頭帳戶需求後，王晏榕即向「
    秦老闆」索取人頭帳戶帳號，提供給「小天」等話務機房，
    或交由「楊霄-也中馬」轉介給其他話務機房。嗣取得人頭
    帳戶之詐欺集團成員，即以如附表一所示之方式，詐騙如附
    表一所示之林吳素華、王麗珍、林嘉慧、賴家驊、邱文哲、
    楊燕珍、徐以心、李美樺，致渠等均陷於錯誤，而依指示於
    如附表一所示之匯款時間，將如附表一所示之金額，匯入如
    附表一所示，由王晏榕居間提供之人頭帳戶內（附表一編號
    8第①帳戶非王晏榕居間提供）。詐欺集團成員於入款後通知
    王晏榕，王晏榕復連繫「秦老闆」指派車手取款，取款後再
    通知王晏榕轉知「小天」等話務機房、「楊霄-也中馬」。
    每詐得新臺幣(下同)1萬元，王晏榕可從中抽取200元作為報
    酬。
二、王晏榕與姓名年籍不詳，綽號「佐助」（人頭電話供應商）
    、「吳彥祖」（人頭電話仲介）及其等所屬詐欺集團成員，
    共同意圖為自己不法之所有，基於三人以上詐欺取財之犯意
    聯絡，於110年6月至7月間起，由王晏榕持其所有之行動電
    話(IMEI：000000000000000號，如附表三編號25)為連絡工
    具，使用其中之Telegram、Ant等通訊軟體，居間為「佐助
    」、「吳彥祖」牽線。「吳彥祖」向王晏榕提出使用人頭電
    話需求後，王晏榕即請「佐助」將人頭電話SIM卡寄送到新
    北市三重區「吳彥祖」指定地點，再由「吳彥祖」交給不詳
    之詐欺集團。嗣詐欺集團成員取得人頭電話SIM卡後，即持
    如附表二、附表一編號8所示，由王晏榕居間提供之人頭電
    話門號，以如附表二、附表一編號8所示之方式，詐騙如附
    表二、附表一編號8所示之林長富、蔡姵怡、王玉梅、洪鄭
    阿素、劉美吟、蔡慧蘭、陳清爐、李國寶、李美樺，致其等
    均陷於錯誤，而依指示於如附表二、附表一編號8所示之時
    間，將如附表二、附表一編號8所示之金額匯至如附表二、
    附表一編號8所示之帳戶內。王晏榕每提供1個人頭電話門號
    ，可獲得800元報酬。嗣因林吳素華、王麗珍、林嘉慧、賴
    家驊、邱文哲、楊燕珍、徐以心、李美樺、林長富、蔡姵怡
    、王玉梅、洪鄭阿素、劉美吟、蔡慧蘭、陳清爐、李國寶察
    覺有異，報警處理，經警於110年9月6日上午9時許，持本院
    核發之搜索票至王晏榕臺中市○○區○○路000號9樓之5住處執
    行搜索，並扣得如附表三所示之物，而循線查悉上情。
三、案經林吳素華、王麗珍、林佳慧、賴家驊、邱文哲、徐以心
    、林長富、蔡姵怡、王玉梅、洪鄭阿素、劉美吟、蔡慧蘭、
    陳清爐、李國寶訴由臺中市政府警察局第四分局報告臺灣臺
    中地方檢察署檢察官偵查起訴。　　
    理    由
一、被告王晏榕所犯係死刑、無期徒刑、最輕本刑為3年以上有
    期徒刑以外之罪，其於準備程序中就被訴事實為有罪之陳述
    ，經法官告知簡式審判程序之旨，並聽取當事人之意見後，
    本院認為適宜由受命法官獨任進行簡式審判程序。
二、上揭犯罪事實，業據被告於警詢、偵查及本院審理中均坦承
    不諱，核與如附表一、附表二證據及出處欄所示之證人於警
    詢中之證述情節大致相符，並有本院110年聲搜字1095號搜
    索票、臺中市政府警察局第四分局搜索扣押筆錄、扣押物品
    目錄表（偵一卷一第55至64頁）及如附表一、附表二證據及
    出處欄所示之證據在卷可稽，復有如附表三所示之物扣案可
    資佐證，足認被告前揭任意性自白核與事實相符，堪可採信
    。
三、關於起訴書附表1編號7部分，被害人徐以心固曾匯入26萬元
    至000-00000000000000帳戶，惟該帳戶並無證據可證係由被
    告居間提供，而徐以心該次受騙另行匯入24萬元之凱基商業
    銀行帳號000-00000000000000號帳戶，始為被告所居間提供
    ，此據被告於警詢中供述明確（偵一卷一第39至41頁），並
    有被告與「三缺一」之微信對話紀錄3張（偵一卷一第232至
    233頁）附卷可查。可見起訴書附表1編號7之人頭帳戶及匯
    款金額部分係屬誤載，應由本院逕予更正如本判決附表一編
    號7所示，附此敘明。
四、綜上，本案事證明確，被告犯行均堪認定，應予依法論科。
五、論罪科刑：
　㈠按共同實行犯罪行為之人，在合同意思範圍以內，各自分擔
    犯罪行為之一部，相互利用他人之行為，以達其犯罪之目的
    者，即應對於全部所發生之結果，共同負責，不問犯罪動機
    起於何人，亦不必每一階段犯行，均經參與。又關於犯意聯
    絡，不限於事前有所協議，其於行為當時，基於相互之認識
    ，以共同犯罪之意思參與者，亦無礙於共同正犯之成立。且
    數共同正犯之間，原不以直接發生犯意聯絡者為限，即有間
    接之聯絡者，亦包括在內（最高法院98年度台上字第4384號
    、98年度台上字第713號判決意旨參照）。查如事實、所示
    之犯罪型態，歷經居間、仲介、提供帳戶以供詐欺匯款使用
    、對被害人施以詐術、指示匯款、提領款項等各階段；如事
    實所示之犯罪型態，歷經居間、仲介、提供人頭電話SIM卡
    以供詐欺集團成員撥打電話對被害人施以詐術、指示匯款等
    各階段；均需由多人分工，始能完成之犯罪，故各成員彼此
    間，雖因分工不同而未必均認識或確知彼此參與分工細節，
    然既參與取得被害人財物之全部犯罪計劃一部分行為，相互
    利用其一部行為，以共同達成不法所有之犯罪目的，並未逾
    越合同意思範圍。是被告如事實所示犯行，分擔居間提供
    人頭帳戶、連繫取款之工作，如事實所示犯行，分擔居間
    提供人頭電話SIM卡之工作，且被告可得而知上開所為均係
    詐欺、洗錢（事實部分）犯行不可或缺之一部分，猶以自
    己犯罪之意思而加入，主觀上顯有共同犯罪之意思聯絡，客
    觀上亦有相互利用彼此之行為作為自己行為一部之行為分擔
    甚明，縱被告不認識其他成員，亦未必知悉他人所分擔之犯
    罪分工內容，或未能確切知悉詐騙告訴人之模式，然既相互
    利用彼此犯罪角色分工，形成單一共同犯罪整體，以利施行
    詐術、洗錢，揆諸前揭說明，自應就全部犯罪結果共同負責
    。
　㈡按洗錢防制法之立法目的，依同法第1條規定，係在於防範及
    制止因特定犯罪所得之不法財物或財產上利益，藉由洗錢行
    為（例如經由各種金融機構或其他交易管道），使其形式上
    轉換成為合法來源，以掩飾或切斷其財產或財產上利益來源
    與犯罪之關聯性，而藉以逃避追訴、處罰。準此以觀，洗錢
    防制法洗錢罪之成立，除行為人在客觀上有掩飾或隱匿因特
    定犯罪所得財產或財產上利益之具體作為外，尚須行為人主
    觀上具有掩飾或隱匿其財產或利益來源與犯罪之關聯性，使
    其來源形式上合法化，以逃避國家追訴、處罰之犯罪意思，
    始克相當。倘行為人意圖掩飾或隱匿特定犯罪所得來源，而
    將特定犯罪所得直接消費處分，甚或交予其他共同正犯，由
    共同正犯以虛假交易外觀掩飾不法金流移動，即難認單純犯
    罪後處分贓物之行為，應仍構成洗錢防制法第2條之洗錢行
    為（最高法院108年度台上字第1744號判決參照）。查被告
    如事實所示犯行，在於將詐騙贓款，藉由人頭帳戶掩飾或
    隱匿犯罪所得來源，在客觀上得以切斷詐騙所得金流之去向
    、所在，阻撓國家對詐欺犯罪所得之追查，且被告知悉該等
    舉止得以切斷詐欺金流之去向，主觀上亦具有掩飾、隱匿該
    財產與犯罪之關聯性，以逃避國家追訴、處罰之犯罪意思，
    其所為係屬洗錢防制法第2條所稱之洗錢行為甚明。
　㈢核被告就事實所為，均係犯刑法第339條之4第1項第2款之三
    人以上共同犯詐欺取財罪、洗錢防制法第14條第1項之一般
    洗錢罪；就事實所為，均係犯刑法第339條之4第1項第2款
    之三人以上共同犯詐欺取財罪。被告就事實犯行，與「小
    天」、「sky 北屯」、「三缺一」、「楊霄-也中馬」、「
    秦老闆」及其等所屬詐欺集團成員間，有犯意聯絡及行為分
    擔，為共同正犯；被告就事實所示犯行，與「佐助」、「
    吳彥祖」及其等所屬詐欺集團成員間，有犯意聯絡及行為分
    擔，為共同正犯。
　㈣被告如附表一編號8所示犯行，客觀上雖兼有居間提供人頭帳
    戶及居間提供人頭電話SIM卡等行為，然係於密接之時、地
    接續為之，且僅侵害同一被害人李美樺法益，應論以一罪。
    被告就附表一所示犯行，均係以一行為觸犯三人以上共同犯
    詐欺取財罪及一般洗錢罪2罪名，為想像競合犯，應依刑法
    第55條規定，各從一重以三人以上共同犯詐欺取財罪處斷。
    被告就附表一、附表二所示犯行，犯意各別，行為互殊，且
    侵害不同人之財產法益，應予分論併罰。至被告如附表一編
    號8所示犯行，起訴書固漏論被告涉犯洗錢防制法第14條第1
    項之一般洗錢罪，然此部分因與起訴部分具有想像競合犯之
    裁判上一罪關係，為起訴效力所及，本院自得併予審理。本
    院於審理時復已當庭踐行犯罪嫌疑、所犯罪名及法條之告知
    （本院卷281頁），無礙於被告防禦權之行使，併此敘明。
    　　　　
  ㈤按想像競合犯係一行為觸犯數罪名，行為人犯罪行為侵害數
    法益皆成立犯罪，僅因法律規定從一重處斷科刑，而成為科
    刑一罪而已，自應對行為人所犯各罪均予適度評價，始能對
    法益之侵害為正當之維護。因此法院於決定想像競合犯之處
    斷刑時，雖以其中最重罪名之法定刑作為裁量之準據，惟具
    體形成宣告刑時，亦應將輕罪之刑罰合併評價。基此，除非
    輕罪中最輕本刑有較重於重罪之最輕本刑，而應適用刑法第
    55條但書規定重罪科刑之封鎖作用，須以輕罪之最輕本刑形
    成處斷刑之情形以外，則輕罪之減輕其刑事由若未形成處斷
    刑之外部性界限，自得將之移入刑法第57條或第59條之科刑
    審酌事項內，列為是否酌量從輕量刑之考量因子。是法院倘
    依刑法第57條規定裁量宣告刑輕重時，一併具體審酌輕罪部
    分之量刑事由，應認其評價即已完足，尚無過度評價或評價
    不足之偏失（最高法院109年度台上字第3936號判決意旨參
    照）。查被告於偵查及本院審理時已就如附表一所示之一般
    洗錢罪之犯罪事實為自白，本應依洗錢防制法第16條第2項
    之規定減輕其刑，雖因想像競合犯之關係而從一重之三人以
    上共同犯詐欺取財罪處斷，上開輕罪之減輕其刑事由未形成
    處斷刑之外部性界限，仍應於依刑法第57條之規定量刑時，
    審酌上開輕罪之減輕其刑事由，作為其量刑之有利因子。
　㈥辯護人雖請求依刑法第59條規定，對被告本件所犯予以酌減
    其刑等語，惟按犯罪之情狀顯可憫恕，認科以最低度刑仍嫌
    過重者，得酌量減輕其刑，此雖為法院依法得行使裁量之事
    項，然非漫無限制，必須犯罪另有特殊之原因、環境與情狀
    ，在客觀上足以引起一般之同情而顯可憫恕，認為即予宣告
    法定低度刑期，猶嫌過重者，始有其適用。是以，為此項裁
    量減輕其刑時，必須就被告全部犯罪情狀予以審酌，在客觀
    上是否有足以引起社會上一般人之同情，而可憫恕之情形，
    始謂適法。查被告本件所犯加重詐欺、洗錢等罪，綜觀其犯
    罪之目的、動機、手段等，客觀上尚無任何情堪憫恕或特別
    之處，殊難認另有特殊原因或堅強事由，足以引起一般同情
    而顯然可憫。況我國近年來詐欺集團之惡質歪風猖獗，常假
    冒他人之名向被害人詐騙款項得逞，除造成被害人受有重大
    之財物損失，並因此破壞人與人間之互信基礎，嚴重影響社
    會安定秩序，是此種犯行自不宜輕縱，否則難收警惕、矯治
    之效，如率爾輕判，將弱化對詐欺犯罪之遏止與防制，使倖
    進之徒有機可乘。被告甘願參與分工而為本件各次犯行，瓦
    解信賴、穩定、平和之社會結構，其犯罪情節非輕，尚難率
    然認其犯罪情狀顯可憫恕，自均無依刑法第59條酌予減輕其
    刑之必要。
　㈦爰以行為人之責任為基礎，審酌被告正值壯年，本應依循正
    途獲取穩定經濟收入，竟因貪圖不法利益，居間提供人頭帳
    戶、連繫取款、居間提供人頭電話SIM卡，實現詐欺集團遂
    行詐欺取財及洗錢之目的，助長犯罪氣焰，危害社會治安，
    並造成被害人等財產損失及精神痛苦，所為殊值非難。惟考
    量被告犯後始終坦承犯行，態度尚佳，且合於洗錢防制法第
    16條第2項所定減刑事由，復衡酌被告已與被害人蔡姵怡、
    王麗珍、林佳慧、邱文哲、洪鄭阿素、陳清爐、賴家驊、李
    美樺（下稱蔡姵怡等8人）成立調解、和解，此有本院調解
    程序筆錄4份、和解書1份在卷可佐（本院第193至196、213
    至214、317至319頁），堪認已展現其認知自身行為不當並
    彌補被害人等損失之誠意。又考量被告於本案擔任之角色、
    參與情形、所生損害等犯罪情節，兼衡其自述學歷為高中肄
    業之智識程度、目前在工廠做包裝員、月收入約2萬元、經
    濟情形不好、須與家人共同撫養婆婆之生活狀況（本院卷第
    297頁）等一切情狀，就其所犯各罪，分別量處如附表四所
    示之刑。另參以被告所犯各罪，犯罪手段與態樣相似，同為
    侵害財產法益，所擔任之角色相類，並參諸刑法第51條第5
    款係採限制加重原則，而非累加原則之意旨，以及被害人等
    所受財產損失等情況，定其應執行刑如主文所示。
六、沒收：
　㈠按供犯罪所用、犯罪預備之物或犯罪所生之物，屬於犯罪行
    為人者，得沒收之，刑法第38條第2項前段定有明文。查扣
    案如附表三編號2所示之電話卡1張，為被告所有，供其於如
    附表二編號1所示犯行所用；如附表三編號24所示之手寫雜
    記本1批，為被告所有，供其於附表一、附表二所示犯行所
    用；如附表三編號26、25所示之行動電話各1支為被告所有
    ，供其分別於如附表一、附表二暨附表一編號8所示犯行所
    用；業據被告於警詢及偵查中供承明確（偵一卷一第27、35
    至41、400、434至435頁），爰依前揭規定於被告所犯上開
    罪行項下宣告沒收。
  ㈡按犯罪所得，屬於犯罪行為人者，沒收之；前二項之沒收，
    於全部或一部不能沒收或不宜執行沒收時，追徵其價額。犯
    罪所得已實際合法發還被害人者，不予宣告沒收或追徵；宣
    告第38條、第38條之1之沒收或追徵，有過苛之虞、欠缺刑
    法上之重要性、犯罪所得價值低微，或為維持受宣告人生活
    條件之必要者，得不宣告或酌減之。刑法第38條之1第1項前
    段、第3項、第5項、第38條之2第2項分別定有明文。經查：
　1.被告就事實所示犯行，每詐得1萬元，可獲得200元之報酬
    ；就事實所示犯行，每提供1個人頭電話門號，可獲得800
    元之報酬等情，業經本院認定如前。經核算後，如附表一、
    附表二報酬欄所示之金額，為被告各該犯行之犯罪所得。其
    中如附表一編號2、3、4、5、8、如附表二編號2、4、7所示
    之報酬，原應依前揭規定，宣告沒收或追徵。然被告已與該
    等被害人蔡姵怡等8人成立調解、和解，有如前述，而被告
    調解、和解所支付之金額，雖非刑法第38條之1第5項規定文
    義所指犯罪所得已實際合法「發還」被害人者，然參酌刑法
    第38條之1第5項所揭示「優先保障被害人因犯罪所生之求償
    權」之意旨（立法理由參照），暨同法第38條之2第2項避免
    過苛之立法精神，蔡姵怡等8人之求償權既已獲得滿足，若
    再宣告沒收，將有過苛之虞，爰依刑法第38條之2第2項之規
    定，不予宣告沒收。其餘犯罪所得均未扣案，為避免被告因
    犯罪而坐享其得，且因被告尚未與蔡姵怡等8人以外之被害
    人達成和解，沒收該等犯罪所得，應無過苛之虞，爰依前揭
    規定，於被告所犯各該罪責主文項下宣告沒收，並於全部或
    一部不能沒收或不宜執行沒收時，追徵其價額。
　2.被害人等如附表一、附表二所匯入之金額，固均為被告人作
    為本案詐欺集團之成員，共犯本案之罪所得之財物，然因各
    該款項非由被告提領而得管領支配，且尚無證據足認被告有
    分得上開犯罪所得之情形，自無從宣告沒收。　
　㈢公訴意旨雖認在被告住處扣得如附表三編號17所示之現金36
    萬1,700元，係被告所得支配之財物，且取自其他加重詐欺
    、洗錢等違法行為所得，請求依洗錢防制法第18條第2項規
    定宣告沒收等語。惟前揭規定就洗錢犯罪，雖擴大沒收，即
    不以洗錢標的之財物為限，只要查獲以集團性或常習性方式
    為洗錢犯罪時，被告之財產可能來自其他違法行為所得，即
    可沒收，然仍應有事實足以產生該財產來源為違法之蓋然性
    判斷為前提。經查，被告於偵查中供稱：上開現金是要家用
    的，我有領勞退金跟賣房子等語（偵一卷一第400頁）；於
    本院訊問時供稱：上開現金是我跟我先生協商當我個人的家
    用，不是本次犯罪所得等語（本院卷第40頁），核其前後供
    述內容尚屬一致，非無可能確係被告之個人財產，且將現金
    放在家中亦非不合常理，尚難認該等款項與其可得合法支配
    之財產有明顯不合理之情事。是本件既無具體事實可以判斷
    被告上開財產之來源不法，檢察官亦未提出任何事證可證其
    實質上較可能源於其他違法行為，自無從依前揭規定宣告沒
    收。其餘扣案如附表三編號1、3至16、18至23、27、28所示
    之物，均與本案犯罪無關，自無庸宣告沒收，附此敘明。
據上論斷，依刑事訴訟法第273條之1第1項、第299條第1項前段
，洗錢防制法第14條第1項，刑法第11條、第28條、第339條之4
第1項第2款、第55條、第51條第5款、第38條第2項前段、第38條
之1第1項前段、第3項，刑法施行法第1條之1第1項，判決如主文
。
本案經檢察官張時嘉提起公訴，檢察官陳僑舫到庭執行職務。
中　　華　　民　　國　　111 　年　　6 　　月　　16　　日
                  刑事第九庭    法  官  鄭永彬
以上正本證明與原本無異。
如不服本判決應於收受判決後20日內向本院提出上訴書狀，並應
敘述具體理由；其未敘述上訴理由者，應於上訴期間屆滿後20日
內向本院補提理由書（均須按他造當事人之人數附繕本）「切勿
逕送上級法院」。
告訴人或被害人如不服判決，應備理由具狀向檢察官請求上訴，
上訴期間之計算，以檢察官收受判決正本之日起算。
                                書記官  林奕珍
中　　華　　民　　國　　111 　年　　6 　　月　　16　　日
附錄本判決論罪科刑法條：
刑法第339條之4第1項
犯第339條詐欺罪而有下列情形之一者，處1年以上7年以下有期
徒刑，得併科1百萬元以下罰金：
一、冒用政府機關或公務員名義犯之。
二、三人以上共同犯之。
三、以廣播電視、電子通訊、網際網路或其他媒體等傳播工具，
    對公眾散布而犯之。
洗錢防制法第14條第1項
有第二條各款所列洗錢行為者，處7年以下有期徒刑，併科新臺
幣5百萬元以下罰金。
【卷別對照表】
簡稱 卷宗名稱 偵一卷一 臺灣臺中地方檢察署110年度偵字第28532號卷一 偵一卷二 臺灣臺中地方檢察署110年度偵字第28532號卷二 偵二卷 臺灣臺中地方檢察署110年度偵字第33072號卷 聲羈卷 本院110年度聲羈字第491號卷 本院卷 本院110年度金訴字第955號卷 
附表一：
編 號  被害人 詐欺方式 匯款時間及金額 證據及出處   報酬（每新臺幣【下同】1萬元抽200元） 匯款帳戶  1   （ 起訴書附表1編號 1 ） 林吳素華（ 提告 ） 本案詐欺集團成員於110年9月2日上午10時36分許，透過通訊軟體LINE與林吳素華聯絡，假冒為其友人，佯稱需借錢等語，致使林吳素華陷於錯誤，於右列時間匯款右列金額至右列帳戶。 109年9月2日中午12時11分許，匯款8萬元。 ①證人即告訴人林吳素華於警詢之證述（偵一卷一第91至93頁）。 ②林吳素華之報案資料：政部警政署反詐騙諮詢專線紀錄表、金融機構聯防機制通報單、新北市政府警察局海山分局海山派出所陳報單、受理各類案件紀錄表、受理案件證明單、受理詐騙帳戶通報警示簡便格式表各1份（偵一卷一第79至89、99頁）。 ③林吳素華匯款之人頭帳戶郵局存簿封面照片1張（偵一卷一第77頁）。 ④林吳素華之匯款單1張（偵一卷一第79頁）。 ⑤林吳素華與詐欺集團成員LINE對話截圖影本1張（偵一卷一第105頁）。 ⑥附表三編號2之行動電話內王晏榕與「楊霄～也中馬」微信對話紀錄截圖4張（偵一卷一第71至75頁）。 ⑦被告與「skyking168」即「小天」之Ant通訊軟體對話紀錄1張（偵一卷一第111頁）。   1,600元 中華郵政帳號000-0000000000000號帳戶。  2 （ 起訴書附表1編號 2 ） 王麗珍（ 提告 ） 本案詐欺集團成員於110年9月1日下午2時許，透過通訊軟體LINE與王麗珍聯絡，假冒為其姪子，佯稱需借錢等語，致使王麗珍陷於錯誤，於右列時間匯款右列金額至右列帳戶。 110年9月2日上午10時6分許，匯款3萬元。 ①證人即告訴人王麗珍於警詢之證述（偵一卷一第163至167頁）。 ②王麗珍之報案資料：內政部警政署反詐騙諮詢專線紀錄表、彰化縣政府警察局彰化分局八卦山派出所受理案件證明單、受理各類案件紀錄表、受理詐騙帳戶通報警示簡便格式表、金融機構聯防機制通報單各1份（偵一卷一第149、157至161、175頁）。 ③王麗珍之合作金庫存摺內頁影本1張（偵一卷一第171頁）。 ④王麗珍與詐欺集團成員LINE對話紀錄截圖影本1張（偵一卷一第173頁）。 ⑤被告與「skyking168」即「小天」之Ant通訊軟體對話紀錄3張（偵一卷一第141至145頁）。   600元 臺灣中小企業銀行帳號000-00000000000號帳戶。  3 （ 起訴書附表1編號 3 ） 林佳慧（ 提告 ） 本案詐欺集團成員於110年8月29日晚上6時44分許，透過電話與林佳慧聯絡，假冒為其堂哥，佯稱需借錢等語，致使林佳慧陷於錯誤，於右列時間匯款右列金額至右列帳戶。 110年8月31日中午12時35分許，匯款2萬元。 ①證人即告訴人林佳慧於警詢之證述（偵一卷一第196至197頁）。 ②林佳慧之報案資料：內政部警政署反詐騙諮詢專線紀錄表、臺中市政府警察局霧峰分局四德派出所陳報單、受理案件證明單、受理詐騙帳戶通報警示簡便格式表、受理各類案件紀錄表各1份（偵一卷一第191至199頁）。 ③林佳慧之匯款申請書影本1張（偵一卷一第200頁）。 ④被告與「Sky北屯」之Telegram通訊軟體對話紀錄2張（偵一卷一第184、186頁）。   400元 聯邦商業銀行帳號000-000000000000號帳戶。  4 （ 起訴書附表1編號 4 ） 賴家驊（ 提告 ） 本案詐欺集團成員於110年8月25日下午5時40分許，透過電話與賴家驊聯絡，假冒為其軍校同學，佯稱需借錢等語，致使賴家驊陷於錯誤，於右列時間匯款右列金額至右列帳戶。 ①110年8月27日上午11時7分許，匯款3萬元至下列①帳戶。 ②110年8月31日下午1時6分許，匯款2萬元下列②帳戶。 ①證人即告訴人賴家驊於警詢之證述（偵一卷一第207至209頁）。 ②賴家驊之報案資料：內政部警政署反詐騙諮詢專線紀錄表、金融機構聯防機制通報單、桃園市政府警察局中壢分局中壢派出所陳報單、受理各類案件紀錄表、受理案件證明單各1份、受理詐騙帳戶通報警示簡便格式表2份（偵一卷一第201至205、215至221頁）。 ③賴家驊之郵局跨行匯款申請書影本2張（偵一卷一第212至213頁）。 ④被告與「Sky北屯」之Telegram通訊軟體對話紀錄1張（偵一卷一第186頁）。   1,000元 ①上海商業儲蓄銀行帳號000-00000000000000號帳戶。 ②聯邦商業銀行帳號000-000000000000號帳戶。  5 （ 起訴書附表1編號 5 ） 邱文哲（ 提告 ） 本案詐欺集團成員於110年8月22日下午4時30分許，透過電話與邱文哲聯絡，假冒為其孫子，佯稱需借錢等語，致使邱文哲陷於錯誤，於右列時間匯款右列金額至右列帳戶。 110年8月23日下午1時45分許，匯款15萬元。 ①證人即告訴人邱文哲於警詢之證述（偵一卷一第259至261頁）。 ②邱文哲之報案資料：內政部警政署反詐騙諮詢專線紀錄表、165專線協請金融機構暫行圈存疑似詐欺款項通報單、臺北市政府警察局中山分局大直派出所陳報單、受理各類案件紀錄表、受理案件證明單、刑案紀錄表、受理詐騙帳戶通報警示簡便格式表各1份（偵一卷一第247至251、255至257、263、271頁）。 ③邱文哲與詐欺集團LINE對話紀錄截圖5張（偵一卷一第265至269頁）。 ④邱文哲之華南銀行匯款回條聯影本1張（偵一卷一第275頁）。 ⑤被告與「三缺一」之微信對話紀錄5張（偵一卷一第225、227、229、233頁）。   3,000元 臺灣中小企業銀行帳號000-00000000000號帳戶。  6 （ 起訴書附表1編號 6 ） 楊燕珍 （ 未 提告 ） 本案詐欺集團成員於110年8月23日下午3時10分許，透過電話與楊燕珍聯絡，假冒為其姪子，佯稱需借錢等語，致使楊燕珍陷於錯誤，於右列時間匯款右列金額至右列帳戶。 110年8月24日上午11時25分許，匯款40萬元。 ①證人即被害人楊燕珍於警詢之證述（偵一卷一第291至295頁）。 ②楊燕珍之報案資料：內政部警政署反詐騙諮詢專線紀錄表、金融機構聯防機制通報單、臺北市政府警察局內湖分局康樂派出所陳報單、受理案件證明單、受理各類案件紀錄表、刑案紀錄表、受理詐騙帳戶通報警示簡便格式表各1份（偵一卷一第277、281至285、301至307頁、偵二卷第365頁）。 ③楊燕珍之匯款申請書影本一張（偵一卷一第299頁）。 ④楊燕珍與詐欺集團LINE對話紀錄截圖影本6張（偵一卷一第309至313頁）。 ⑤被告與「三缺一」之微信對話紀錄4張（偵一卷一第230至231頁）。   8,000元 台新銀行帳號000-00000000000000號帳戶。  7 （ 起訴書附表1編號 7 ） 徐以心（ 提告 ） 本案詐欺集團成員於110年8月19日下午3時27分許，透過電話、通訊軟體LINE與徐以心聯絡，假冒為其姪子，佯稱需借錢等語，致使徐以心陷於錯誤，於右列時間匯款右列金額至右列帳戶。 110年8月24日下午1時58分許，匯款24萬元。 ①證人即告訴人徐以心於警詢之證述（偵一卷一第327至333頁）。 ②徐以心之報案資料：臺北市政府警察局中正第一分局仁愛路派出所陳報單、受理各類案件紀錄表、受理案件證明單、受理詐騙帳戶通報警示簡便格式表各1份（偵一卷一第315、319、323至325、337頁）。 ③徐以心之匯款回條影本1張（偵一卷一第343頁）。 ④徐以心與詐欺集團成員LINE對話紀錄翻拍照片14張（偵一卷一第345至351頁）。 ⑤被告與「三缺一」之微信對話紀錄3張（偵一卷一第232至233頁）。   4,800元 凱基商業銀行帳號000-00000000000000號帳戶。  8 （ 起訴書附表1編號 13 ） 李美樺 （ 未 提告 ） 本案詐欺集團成員於110年8月21日某時許，以被告居間提供之0000-000000號電話與李美樺聯絡，假冒為其姪子，佯稱需借錢等語，致使李美樺陷於錯誤，於右列時間匯款右列金額至右列帳戶。 ①110年8月24日上午11時36分許，匯款3萬元至下列①帳戶。 ②110年8月25日上午10時39分許，匯款2萬元至下列②帳戶。 ①證人即被害人李美樺於警詢之證述（偵一卷二第75至77頁）。 ②李美樺之報案資料：內政部警政署反詐騙諮詢專線紀錄表、新北市政府警察局新莊分局丹鳳派出所陳報單、受理各類案件紀錄表、受理案件證明單各1份、受理詐騙帳戶通報警示簡便格式表、金融機構聯防機制通報單各2份（偵一卷二第67至73、79至83、89頁）。 ③李美樺之郵局跨行匯款申請書影本2張（偵一卷二第85至87頁）。 ④Telegram群組「生產卡1組」對話截圖之人頭電話卡Excel表截圖1張（偵一卷一第455頁）。 ⑤被告與「三缺一」之微信對話紀錄1張（偵一卷一第232頁）。   報酬合計：1,200元（匯款2萬元至右列②帳戶：400元；居間提供0000-000000門號：800元） ①渣打國際商業銀行帳號000-00000000000000號帳戶。 ②凱基商業銀行帳號000-00000000000000號帳戶。  
附表二：
編號 被害人 詐欺方式 人頭門號 匯款時間及金額 證據及出處    報酬（每1門號800元） 匯款帳戶  1 （ 起訴書附表1編號 8 ） 林長富（ 提告 ） 詐欺集團成員於110年6月16日下午3時27分許，透過電話、通訊軟體LINE與林長富聯絡，假冒為其姪女，佯稱需借錢等語，致使林長富陷於錯誤，於右列時間匯款右列金額至右列帳戶。 0000-000000（附表三編號2） 110年6月21日上午10時23分許，匯款45萬元。 ①證人即告訴人林長富於警詢之證述（偵一卷一第367至371頁）。 ②林長富之報案資料：內政部警政署反詐騙諮詢專線紀錄表、金融機構聯防機制通報單、臺中市政府警察局第四分局南屯派出所受理各類案件紀錄表、受理案件證明單、受理詐騙帳戶通報警示簡便格式表各1份（偵一卷一第355、359、365、373至375頁）。 ③林長富郵局匯款申請書影本1張（偵一卷一第377頁）。 ④林長富與詐騙集團成員LINE對話紀錄截圖10張（偵一卷一第379至381頁）。 ⑤Telegram群組「生產卡1組」聯絡人資料截圖6張、對話截圖133張、人頭電話卡Excel表截圖2張（偵一卷一第437至489頁）。　　    800元 中華郵政帳號000-00000000000000號帳戶。  2 （ 起訴書附表1編號 9 ） 蔡姵怡（ 提告 ） 詐欺集團成員於110年8月25日下午1時許，透過電話、與蔡姵怡聯絡，假冒為慈濟師姐，佯稱需借錢等語，致使蔡姵怡陷於錯誤，於右列時間匯款右列金額至右列帳戶。 0000-000000 110年8月25日下午2時35分許，匯款5萬元。 ①證人即告訴人蔡姵怡於警詢之證述（偵一卷一第499至501頁）。 ②蔡姵怡之報案資料：內政部警政署反詐騙諮詢專線紀錄表、臺中市政府警察局豐原分局頂街派出所陳報單、受理詐騙帳戶通報警示簡便格式表、金融機構聯防機制通報單、受理案件證明單、受理各類案件紀錄表各1份（偵一卷一第495至497、503至509頁）。 ③蔡姵怡之土地銀行存摺封面影本1張（偵一卷一第511頁）。 ④蔡姵怡之土地銀行匯款申請書影本1張（偵一卷一第513頁）。 ⑤蔡姵怡與詐騙集團通訊紀錄照片1張（偵一卷一第515頁）。 ⑥同編號1⑤。    800元 土地銀行帳號000-000000000000號帳戶。  3 （ 起訴書附表1編號 10 ） 王玉梅（ 提告 ） 詐欺集團成員於110年8月3日下午3時52分許，透過電話、與王玉梅聯絡，假冒為其姪子，佯稱需借錢等語，致使王玉梅陷於錯誤，於右列時間匯款右列金額至右列帳戶。 0000-000000 110年8月4日下午2時14分許、17分許，分別軍匯款3萬元，共6萬元。 ①證人即告訴人王玉梅於警詢之證述（偵一卷二第6至7頁）。 ②王玉梅之報案資料：內政部警政署反詐騙諮詢專線紀錄表、臺北市政府警察局大同分局民生西路派出所陳報單、受理案件證明單、受理各類案件紀錄表、受理詐騙帳戶通報警示簡便格式表各1份（偵一卷二第3至5、8至9、13頁）。 ③王玉梅匯款畫面截圖影本3張（偵一卷二第15至17頁）。 ④王玉梅與詐欺集團LINE對話紀錄畫面截圖影本14張（偵一卷二第17至24頁）。 ⑤同編號1⑤。    800元 彰化銀行帳號000-00000000000000號帳戶。  4 （ 起訴書附表1編號 11 ） 洪鄭阿素（ 提告 ） 詐欺集團成員於110年8月17日下午1時許，透過電話、與洪鄭阿素聯絡，假冒為其姪女，佯稱需借錢等語，致使洪鄭阿素陷於錯誤，於右列時間匯款右列金額至右列帳戶。 0000-000000 （同編號5） 110年8月17日下午1時25分許，匯款10萬元 ①證人即告訴人洪鄭阿素於警詢之證述（偵一卷二第27至31頁）。 ②洪鄭阿素之報案資料：內政部警政署反詐騙諮詢專線紀錄表、臺中市政府警察局霧峰分局成功派出所受理詐騙帳戶通報警示簡便格式表、受理案件證明單、受理各類案件紀錄表各1份（偵一卷二第25、33、37至39頁）。 ③洪鄭阿素之郵局跨行匯款申請書（偵一卷二第41頁）。 ④同編號1⑤。    400元（與編號5平均計算） 上海商業儲蓄銀行帳號000-00000000000000號帳戶。  5 （ 起訴書附表1編號 12 ） 劉美吟（ 提告 ） 詐欺集團成員於110年8月18日上午11時許，透過電話、與劉美吟聯絡，假冒為其姪女，佯稱需借錢等語，致使劉美吟陷於錯誤，於右列時間匯款右列金額至右列帳戶。 0000-000000 （同編號4） 110年8月18日上午11時57分許，匯款25萬元。 ①證人即告訴人劉美吟於警詢之證述（偵一卷二第51至53頁）。 ②劉美吟之報案資料：內政部警政署反詐騙諮詢專線紀錄表、高雄市政府警察局左營分局新莊派出所陳報單、受理案件證明單、受理各類案件紀錄表、受理詐騙帳戶通報警示簡便格式表各1份（偵一卷二第43至49、65頁）。 ③劉美吟郵局存摺封面及內頁影本（偵一卷二第55至57頁）。 ④劉美吟郵局入戶匯款申請書影本1張（偵一卷二第61頁）。 ⑤劉美吟與詐騙集團通訊紀錄翻拍照片1張（偵一卷二第63頁）。 ⑥同編號1⑤。    400元（與編號4平均計算） 中華郵政帳號000-00000000000000號帳戶。  6 （ 起訴書附表1編號 14 ） 蔡慧蘭（ 提告 ） 詐欺集團成員於110年8月17日晚上8時3分許，透過電話與蔡慧蘭聯絡，假冒為其姪子，佯稱需借錢等語，致使蔡慧蘭陷於錯誤，於右列時間匯款右列金額至右列帳戶。 0000-000000 110年8月18日中午12時33分許，匯款15萬元。 ①證人即告訴人蔡慧蘭於警詢之證述（偵一卷二第106至108頁）。 ②蔡慧蘭之報案資料：內政部警政署反詐騙諮詢專線紀錄表、高雄市政府警察局左營分局博愛四路派出所受理案件證明單、刑案紀錄表、受理詐騙帳戶通報警示簡便格式表、金融機構聯防機制通報單各1份（偵一卷二第91至94、99、103頁）。 ③蔡慧蘭之郵局入戶匯款申請書影本1張（偵一卷二第100頁）。 ④同編號1⑤。    800元 中華郵政帳號000-00000000000000號帳戶。  7 （ 起訴書附表1編號 15 ） 陳清爐（ 提告 ） 詐欺集團成員於110年8月17日上午9時許，透過電話與陳清爐聯絡，假冒為其姪子，佯稱需借錢等語，致使陳清爐陷於錯誤，請其配偶何秀薇於右列時間匯款右列金額至右列帳戶。 0000-000000 （同編號8） 110年8月17日上午11時20分許，匯款12萬元。 ①證人即告訴人陳清爐於警詢之證述（偵一卷二第115至116頁）。 ②陳清爐之報案資料：內政部警政署反詐騙諮詢專線紀錄表、臺北市政府警察局大安分局敦化南路派出所陳報單、受理案件證明單、受理各類案件紀錄表、受理詐騙帳戶通報警示簡便格式表各1份（偵一卷二第111至114、117至118頁）。 ③何秀薇之台新銀行取款憑條影本1張（偵一卷二第120頁）。 ④同編號1⑤。    400元（與編號8平均計算） 台新銀行帳號000-00000000000000號帳戶。  8 （ 起訴書附表1編號 16 ） 李國寶（ 提告 ） 詐欺集團成員於110年8月12日下午4時33分許，透過電話與李國寶聯絡，假冒為其姪子，佯稱需借錢等語，致使李國寶陷於錯誤，於右列時間匯款右列金額至右列帳戶。 0000-000000 （同編號7） ①110年8月13日上午11時3分許，匯款30萬元至下列①帳戶。 ②110年8月16日上午10時45分許，匯款20萬元至下列②帳戶。 ①證人即告訴人李國寶於警詢之證述（偵一卷二第125至129頁）。 ②李國寶之報案資料：內政部警政署反詐騙諮詢專線紀錄表1份、雲林縣警察局北港分局椬梧派出所受理詐騙帳戶通報警示簡便格式表、金融機構聯防機制通報單各2份（偵一卷二第123、133至139頁）。 ③李國寶之郵局存款人收執聯影本1張（偵一卷二第131頁）。 ④李國寶之口湖鄉農會椬梧分部匯款申請書影本1張（偵一卷二第131頁）。 ⑤李國寶與詐欺集團成員LINE對話紀錄翻拍照片4張（偵二卷第223至225頁）。 ⑥李國寶與詐欺集團成員通話紀錄翻拍照片3張（偵二卷第227至229頁）。 ⑦同編號1⑤。    400元（與編號7平均計算） ①聯邦商業銀行帳號000-000000000000號帳戶。 ②中華郵政帳號000-00000000000000號帳戶。  
附表三：
編號 物品 數量 備註 1 中華電信電話卡 1張 門號：0000000000 2 中華電信電話卡 1張 門號：0000000000 3 中華電信電話卡 1張 門號：0000000000 4 中華電信電話卡 1張 門號：0000000000 5 中華電信電話卡 1張 門號：0000000000 6 中華電信電話卡 1張 門號：0000000000 7 中華電信電話卡 1張 門號：0000000000 8 中華電信電話卡 1張 門號：0000000000 9 中華電信電話卡 1張 門號：0000000000 10 中華電信電話卡 1張 門號：0000000000 11 中華電信電話卡 1張 門號：0000000000 12 中華電信電話卡 1張 門號：0000000000 13 中華電信電話卡 1張 門號：0000000000 14 中華電信電話卡 1張 門號：0000000000 15 中華電信電話卡 1張 門號：0000000000 16 電信儲值卡 43張 面額均新臺幣300元 17 現金 36萬1,700元  18 行動電話 1支 ㈠廠牌：iPhone ㈡IMEI：000000000000000 19 行動電話 1支 ㈠廠牌：iPhone ㈡IMEI：000000000000000 20 行動電話 1支（含SIM卡1張） ㈠廠牌：HTC ㈡IMEI：000000000000000、000000000000000 21 行動電話 1支（含SIM卡1張） 廠牌：小米 22 行動電話 1支（含SIM卡1張） ㈠廠牌：SAMSUNG ㈡IMEI：000000000000000、000000000000000 23 行動電話 1支（含SIM卡1張） ㈠廠牌：iPhone ㈡IMEI：000000000000000 ㈢門號：0000000000 24 手寫雜記本 1批  25 行動電話 1支（含SIM卡1張） ㈠廠牌：iPhone ㈡IMEI：000000000000000 ㈢SIM卡為中國聯通網卡 26 行動電話 1支（含SIM卡1張） ㈠廠牌：iPhone ㈡IMEI：000000000000000 ㈢SIM卡為中國聯通網卡 27 筆記型電腦 1台 ㈠廠牌：ASUS ㈡含滑鼠、電源線。 28 行車紀錄器影像記憶卡 1張  
附表四：
編號      事實                主文 1 事實、附表一編號1 王晏榕三人以上共同犯詐欺取財罪，處有期徒刑壹年。扣案如附表三編號24、26所示之物均沒收；未扣案之犯罪所得新臺幣壹仟陸佰元沒收，於全部或一部不能沒收或不宜執行沒收時，追徵其價額。 2 事實、附表一編號2 王晏榕三人以上共同犯詐欺取財罪，處有期徒刑壹年。扣案如附表三編號24、26所示之物均沒收。 3 事實、附表一編號3 王晏榕三人以上共同犯詐欺取財罪，處有期徒刑壹年。扣案如附表三編號24、26所示之物均沒收。 4 事實、附表一編號4 王晏榕三人以上共同犯詐欺取財罪，處有期徒刑壹年。扣案如附表三編號24、26所示之物均沒收。 5 事實、附表一編號5 王晏榕三人以上共同犯詐欺取財罪，處有期徒刑壹年。扣案如附表三編號24、26所示之物均沒收。 6 事實、附表一編號6 王晏榕三人以上共同犯詐欺取財罪，處有期徒刑壹年貳月。扣案如附表三編號24、26所示之物均沒收；未扣案之犯罪所得新臺幣捌仟元沒收，於全部或一部不能沒收或不宜執行沒收時，追徵其價額。 7 事實、附表一編號7 王晏榕三人以上共同犯詐欺取財罪，處有期徒刑壹年貳月。扣案如附表三編號24、26所示之物均沒收；未扣案之犯罪所得新臺幣肆仟捌佰元沒收，於全部或一部不能沒收或不宜執行沒收時，追徵其價額。 8 事實、附表一編號8 王晏榕三人以上共同犯詐欺取財罪，處有期徒刑壹年。扣案如附表三編號24、25、26所示之物均沒收。 9 事實、附表二編號1 王晏榕三人以上共同犯詐欺取財罪，處有期徒刑壹年參月。扣案如附表三編號2、24、25所示之物均沒收；未扣案之犯罪所得新臺幣捌佰元沒收，於全部或一部不能沒收或不宜執行沒收時，追徵其價額。 10 事實、附表二編號2 王晏榕三人以上共同犯詐欺取財罪，處有期徒刑壹年。扣案如附表三編號24、25所示之物均沒收。 11 事實、附表二編號3 王晏榕三人以上共同犯詐欺取財罪，處有期徒刑壹年。扣案如附表三編號24、25所示之物均沒收；未扣案之犯罪所得新臺幣捌佰元沒收，於全部或一部不能沒收或不宜執行沒收時，追徵其價額。 12 事實、附表二編號4 王晏榕三人以上共同犯詐欺取財罪，處有期徒刑壹年。扣案如附表三編號24、25所示之物均沒收。 13 事實、附表二編號5 王晏榕三人以上共同犯詐欺取財罪，處有期徒刑壹年貳月。扣案如附表三編號24、25所示之物均沒收；未扣案之犯罪所得新臺幣肆佰元沒收，於全部或一部不能沒收或不宜執行沒收時，追徵其價額。 14 事實、附表二編號6 王晏榕三人以上共同犯詐欺取財罪，處有期徒刑壹年壹月。扣案如附表三編號24、25所示之物均沒收；未扣案之犯罪所得新臺幣捌佰元沒收，於全部或一部不能沒收或不宜執行沒收時，追徵其價額。 15 事實、附表二編號7 王晏榕三人以上共同犯詐欺取財罪，處有期徒刑壹年。扣案如附表三編號24、25所示之物均沒收。 16 事實、附表二編號8 王晏榕三人以上共同犯詐欺取財罪，處有期徒刑壹年參月。扣案如附表三編號24、25所示之物均沒收；未扣案之犯罪所得新臺幣肆佰元沒收，於全部或一部不能沒收或不宜執行沒收時，追徵其價額。